【裁判字號】    99,上易,127
【裁判日期】    990211
【裁判案由】    過失傷害
【裁判全文】
臺灣高等法院臺中分院刑事判決         99年度上易字第127號
上  訴  人  臺灣苗栗地方法院檢察署檢察官
上  訴  人
即  被  告  乙○○
上列上訴人因過失傷害案件，不服臺灣苗栗地方法院98年度易字
第646號中華民國98年11月4日第一審判決（起訴案號：臺灣苗栗
地方法院檢察署98年度偵字第3276號），提起上訴，本院判決如
下：
    主  文
上訴駁回。
乙○○緩刑貳年。
   事實及理由
一、本案經本院審理結果，第一審判決認事用法及量刑均無不當
    ，應予維持，並引用起訴書、第一審判決書記載之事實、證
    據及理由（如附件）。
二、原審法檢察署檢察官上訴意旨略以：本件被告乙○○雖坦承
    事發當日其遮陽傘確有傾倒於路面之情事，但卻完全否認犯
    行，反倒指稱「是告訴人沒有駕照且車速過快，看到遮陽傘
    倒下，閃躲時技術不好，因重心不穩才摔倒受傷」云云，而
    將其過失責任全推給告訴人；復不斷以「報案時間離案發時
    間很久，告訴人的傷勢未必是因本次車禍所造成」等等似是
    而非的理由，混淆視聽；且被告自始至終都未試圖與告訴人
    和解，卻在訴訟過程中不斷的指摘告訴人，使告訴人除了身
    體受傷外，更因此受到精神上的創痛。是審酌被告犯後態度
    甚為惡劣，未曾與告訴人和解，因而浪費眾多司法資源調查
    本案，且本件告訴人之傷勢非輕等情觀之，原審僅就其犯行
    量處被告有期徒刑5月，實屬過輕，原判決尚非妥適。爰請
    求將原判決撤銷，從重量處被告有期徒刑7月以上之刑，以
    懲頑劣等語，指摘原審判決不當；被告乙○○亦上訴主張本
    件係被告騎車摔倒受傷並非被告乙○○之陽傘倒下砸傷等語
    ，指摘原判決不當。惟查:被告乙○○無正當理由雖未於本
    院審理期日到庭，惟被告於本院準備程序供述對於證人之證
    述及卷附資料均已無爭執（見本院卷第31頁、第32頁），原
    審復已詳細說明認定被告乙○○確有過失傷害之理由，且被
    告乙○○更於98年11月24日與告訴人甲○○達成和解，並於
    同年11月26日給付新台幣（下同）二十三萬元予告訴人甲○
    ○，有苗栗縣通宵鎮調解委員會調解書及收據一份各在卷可
    稽（見本院卷第36頁、第37頁），本件被告既已和解，且就
    犯罪事實無爭執，則原審法院檢察署檢察官及被告上開上訴
    顯均無理由，應予駁回。另按被告前未曾受有期徒刑以上刑
    之宣告，有臺灣高等法院被告全國前案紀錄表附卷可稽，且
    已與告訴人甲○○達成和解，並賠償告訴人甲○○二十三萬
    元完畢，業經詳述如上，經此教訓，當知所警惕，應無再犯
    之虞，本院認對被告所宣告之刑，以暫不執行為適當，爰併
    宣告緩刑二年。
三、被告乙○○經本院合法傳喚，無正當理由，未於本院審理期
    日到庭，爰不待其陳述，逕行判決。
四、據上論斷，應依刑事訴訟法第368條、第371條、第373條，
    刑法第74條第1項第1款，判決如主文。
本案經檢察官丙○○到庭執行職務
中    華    民    國    99    年    2     月    11    日
            刑事第二庭    審判長法  官  李  璋  鵬
                                法  官  胡  森  田
                                法  官  胡  忠  文
以上正本證明與原本無異。
不得上訴。
                                書記官  廖  家  莉
中    華    民    國    99    年    2     月    11    日
附錄：
中華民國刑法第284條第二項前段：
（業務過失傷害罪）
從事業務之人，因業務上之過失傷害人者，處1年以下有期徒刑
、拘役或1千元以下罰金。

司法院資訊處製作；財團法人民間司法改革基金會備份。
